# 新设母公司追溯调整

提问人：jinapai 时间：2022-01-07 16:06:13
您好陈版，想向您咨询下：B、C公司分别是某区国资委全资的平台公司（均发债与评级）， 2021 年，当地国资委又在B、C上面设立全资母公司A公司，那么，A公司出具 2018 年-2020年审计报告时，合并层面是根据B、C的数据进行合并，但是单体数据均为 0 ，是否在审计报告中放入A公司单体财务报表？A公司出具的审计报告，是模拟审计报告还是常规的审计报告呢？请陈版指教，感谢

回答人：chenyiwei
1 、A公司2018-2020年尚未成立，故无个别报表。
2 、截至 2020 年 12 月 31 日（报告期末），A公司仍未成立，故其报表只能是模拟汇总报表。在出具A公司 2021 年度报表时，其合并报表可以将B、C公司以前年度的汇总结果作为合并报表的前期比较数据，此时的合并报表是法定的合并报表，不是模拟或备考报表。